臺灣板橋地方法院刑事判決　　　　　　　100年度易字第561號
公　訴　人　臺灣板橋地方法院檢察署檢察官
被　　　告　蔡俊郎
上列被告因犯竊盜案件，經檢察官提起公訴（99年度偵字第3057
9 號），被告於審理中為有罪陳述，經告知簡式審判程序之旨，
並聽取當事人之意見後，由本院裁定行簡式審判程序，判決如下
：
    主  文
蔡俊郎犯竊盜罪，累犯，處有期徒刑月，如易科罰金，以新臺
幣壹仟元折算壹日。
    事  實
一、蔡俊郎前因犯下列竊盜等罪，均經判決確定，下列(一)所示之
    罪之有期徒刑，已執行完畢（於本案構成累犯之前科）：
  (一)前因於96年3 月16日犯施用第一級毒品，經本院以96年度訴
    字第2423號刑事判決判處有期徒刑七月，減為有期徒刑三月
    又十五日，於96年10月29日確定，並於97年4 月10日縮刑期
    滿執行完畢（於本案構成累犯之前科）。
  (二)復因於98年11月7 日犯施用第一級毒品罪，經本院以99年度
    訴字第49號刑事判決判處有期徒刑八月，於99年3 月26日確
    定。
  (三)又因於98年11月4 日犯夜間侵入住宅竊盜罪，經本院以99年
    度易字第446 號刑事判決判處有期徒刑七月，於99年9 月24
    日確定。
  (四)再因於98年11月14日犯施用第一級毒品罪，經本院以99年度
    訴字第987 號刑事判決判處有期徒刑八月，於99年9 月20日
    確定。
  (五)另於99年2 月23日犯施用第一級毒品罪，經本院以99年度訴
    字第1865號刑事判決判處有期徒刑八月，於99年9 月24日確
    定。
  (六)更分別於99年1 月14日、同年4 月4 日、同年月30日為警採
    尿時起回溯26小時內某時，犯施用第一級毒品罪，經本院以
    99年度訴字第2791號刑事判決，各判處有期徒刑八月，並定
    其應執行有期徒刑一年八月，於99年11月15日確定。
  (七)上開(二)至(六)所示之各罪，自99年7 月28日入監接續執行，現
    正在執行中。
二、蔡俊郎明知竊盜犯行之違法性，詎於99年7 月20日中午12時
    許，騎乘其所有車牌號碼KFH-253 號重型機車，行經臺北縣
    中和市○○路365 號「中和新莊眷村」，發現高金增停放在
    該處之車牌號碼Z3-6527 號自小貨車車門未鎖，且車內置有
    有橙色手提箱之工具箱（內置有破碎機二台、電子水平儀一
    台，共約值新臺幣32,000元），而四下無人，竟基於竊取該
    手提箱及手提箱內財物之犯意，意圖為自己不法之所有，徒
    手開啟車門取走該橙色手提箱，隨即逃逸離去，而竊得該橙
    色手提箱及在內財物，並即將該等竊得財物變現花用殆盡。
    嗣高金增於同日中午12時50分許發覺遭竊報案後，由警調閱
    路口監視影像，而由警循線查獲。
三、案經臺北縣政府警察局中和第二分局報告臺灣板橋地方法院
    檢察署檢察官偵查起訴。
    理  由
一、本案被告蔡俊郎所犯係死刑、無期徒刑或最輕本刑為三年以
    上有期徒刑以外之罪，於本院審理程序進行中，被告先就被
    訴事實為有罪之陳述，經本院告知簡式審判程序之旨，並聽
    取公訴人、被告之意見後，由本院依刑事訴訟法第273 條之
    1 第1 項規定，裁定進行簡式審判程序。
二、上開犯罪事實，業據被告蔡俊郎於警詢、偵查及本院審理中
    均坦承不諱，核與證人高金增於警詢中證述之情節相符，並
    有監視器翻拍照片二幀在卷可稽，是被告上開具任意性之自
    白核與事實相符應堪信實。本案事證明確，被告犯行洵堪認
    定，應予依法論科。
三、核被告蔡俊郎就其如事實欄二所為，係犯刑法第320 條第1
    項之竊盜罪。被告前受有如事實欄一所示之犯罪科刑及執行
    情形，有臺灣高等法院被告前案紀錄表一份在卷可憑，其受
    有期徒刑之執行完畢後，五年以內故意再犯本件有期徒刑以
    上之罪，為累犯，應依刑法第47條第1 項之規定加重其刑。
    爰審酌被告前已有竊盜前科，竟不知悔改，再犯本案竊盜犯
    行，所為顯屬非是，斟酌被告前案紀錄、教育程度、經濟狀
    況、犯案動機、被害財物之價值及未與告訴人達成和解、犯
    後坦承犯行及其前各次竊盜犯行所竊得財物與判處刑度等一
    切情狀，茲量處如主文所示之刑，並諭知易科罰金之折算標
    準，以示懲儆。
據上論斷，應依刑事訴訟法第273 條之1 第1 項、第299 條第1
項前段，刑法第320 條第1 項、第47條第1 項、第41條第1 項前
段，刑法施行法第1 條之1 第1 項、第2 項前段，判決如主文。
本案經檢察官林慈雁到庭執行職務。
中    華    民    國    100   年    3     月    18    日
                  刑事第四庭  法  官  陳世旻
上列正本證明與原本無異。
如不服本判決，應於判決送達後10日內敘明上訴理由，向本院提
出上訴狀 (應附繕本) ，上訴於臺灣高等法院。其未敘述上訴理
由者，應於上訴期間屆滿後20日內向本院補提理由書「切勿逕送
上級法院」。
                              書記官  梁福建
中    華    民    國    100   年    3     月    21    日
附錄：本案論罪科刑法條
中華民國刑法
第  320   條（普通竊盜罪、竊佔罪）
意圖為自己或第三人不法之所有，而竊取他人之動產者，為竊盜
罪，處五年以下有期徒刑、拘役或五百元以下罰金。
意圖為自己或第三人不法之利益，而竊佔他人之不動產者，依前
項之規定處斷。
前二項之未遂犯罰之。
中華民國刑法施行法
第  1-1   條
中華民國九十四年一月七日刑法修正施行後，刑法分則編所定罰
金之貨幣單位為新臺幣。
九十四年一月七日刑法修正時，刑法分則編未修正之條文定有罰
金者，自九十四年一月七日刑法修正施行後，就其所定數額提高
為三十倍。但七十二年六月二十六日至九十四年一月七日新增或
修正之條文，就其所定數額提高為三倍。